臺灣士林地方法院民事裁定
110年度抗字第253號
抗  告  人  林郁生  
相  對  人  合迪股份有限公司

法定代理人  陳鳳龍  


上列當事人間本票裁定事件，抗告人對於中華民國110年9月22日
本院110年度司票字第8495號裁定提起抗告，本院裁定如下：
    主  文
抗告駁回。
抗告費用新臺幣壹仟元由抗告人負擔。
    理  由
一、按執票人向本票發票人行使追索權時，得聲請法院裁定後強
    制執行。在票據上簽名者，依票上所載文義負責。票據法第
    123條定有明文。次按本票執票人依上開法條之規定，聲請
    法院裁定許可對發票人強制執行，係屬非訟事件程序，法院
    僅就形式上審查得否准許強制執行，此項裁定並無確定實體
    上法律關係存否之效力，如發票人就票據債務之存否有爭執
    時，應由發票人提起確認之訴，以資解決（最高法院56年台
    抗字第714號、57年台抗字第76號判決意旨參照）；再本票
    執票人依票據法第123條規定向本票發票人行使追索權，聲
    請法院裁定准予強制執行，係屬非訟事件，對於此項聲請所
    為裁定，僅依非訟事件程序，就本票形式上之要件是否具備
    予以審查為已足。又抗告，除本編別有規定外，準用第三編
    第一章之規定，又第二審法院認為上訴為無理由者，應為駁
    回之判決，民事訴訟法第495條之1第1項、第449條第1項分
    別定有明文；該等規定，依非訟事件法第46條規定，於非訟
    事件之抗告準用之。
二、本件相對人在原審主張：伊執有抗告人與第三人童聖志為共
    同發票人，如原裁定所示之發票日為民國110年1月28日、到
    期日為110年7月29日、票載金額為新臺幣（下同）24萬元，
    並免除作成拒絕證書之本票乙紙（下稱系爭本票），詎經伊
    屆期提示後，尚有23萬20元未獲清償，爰依法聲請裁定
    許可強制執行等語。
三、抗告意旨略以：系爭本票係伊積欠相對人金錢，乃簽發用以
    抵付欠款，惟因投資失利及遭人詐財，以致無力付款，又伊
    實際欠款應少於23萬元，原裁定竟以系爭本票票面金額准許
    相對人強制執行，顯有不當，爰對原裁定不服，依法提起抗
    告，請求廢棄原裁定等語。
四、經查，相對人於原審提出之系爭本票，核已具備本票之形式
    要件，其上並載明有免除作成拒絕證書之旨，且經相對人陳
    明業經提示付款，是相對人執系爭本票向發票人即抗告人行
    使追索權，而向本院聲請裁定准許強制執行，合於票據法第
    123條規定，自應准許。抗告意旨雖指摘實際欠款金額少於
    系爭本票票面金額云云，然此要屬實體問題，應由抗告人另
    循實體訴訟程序解決，非本件非訟程序所得審究。從而，抗
    告人提起抗告無理由，應予駁回。
五、據上論結，本件抗告為無理由，爰裁定如主文。
中　　華　　民　　國　　110 　年　　11　　月　　8 　　日
                  民事第一庭  法  官  劉瓊雯
以上正本係照原本作成。
本件裁定不得再抗告。
中　　華　　民　　國　　110 　年　　11　　月　　8 　　日
                              書記官  劉淑慧